



928259041



jainysancheza@gmail.com



Lima, Perú

Hola! Mi nombre es Jainy Sanchez, soy ingeniera de sistemas apasionada por el desarrollo frontend. En más de 2 años de experiencia en este campo, he trabajado en proyectos desafiantes y enriquecedores que han mejorado significativamente mis habilidades y conocimientos en el área. Durante mi experiencia laboral he construido aplicaciones web interactivas y amigables para el usuario, utilizando tecnologías como HTML, CSS y JavaScript. He trabajado con frameworks como Vue.js y React para crear interfaces de usuario sofisticadas y modernas.

Aunque no he tenido la oportunidad de trabajar profesionalmente con Vue.js y React, he invertido tiempo y esfuerzo personal en aprender y dominar estas herramientas. Me siento cómoda utilizando ambos frameworks y estoy entusiasmada por aplicar mis conocimientos en proyectos futuros.

EDUCACIÓN

2017 - 2022

Universidad Nacional Mayor de San Marcos

Bachiller en Ingeniería de Sistemas

HABILIDADES

- Dominio de JavaScript
- Conocimiento de HTML
- CSS
- Conocimiento de FreeMarker
- Dominio de REACT
- Conocimiento de Vue.js

EXPERIENCIA LABORAL

Desarrollador Frontend

Empresa LatamReady, Ago 2021 - Presente

Como desarrolladora de Netsuite, mi labor principal consistía en diseñar, desarrollar y mantener soluciones personalizadas dentro del entorno Netsuite. Trabajé con SuiteScript para crear flujos de trabajo automatizados, personalizar formularios y páginas, manipular datos y generar informes a medida.

Asistente de Gestión de Datos y Análisis

UNMSM, Ene 2021 - Jul 2021

Mi responsabilidad principal fue administrar y analizar datos relacionados con los puestos de trabajo. Esto implicó el manejo de hojas de cálculo en Excel, donde recopilé, organizé y analicé información sobre los puestos disponibles y los perfiles de los candidatos. Además, colaboré en la generación de informes y presentaciones para respaldar la toma de decisiones y mejorar los procesos de selección de personal.